臺灣宜蘭地方法院小額民事判決
111年度宜小字第199號
原      告  國泰世紀產物保險股份有限公司

法定代理人  陳萬祥  


訴訟代理人  游逸民  
            簡慎甫  
被      告  何素英  
上列當事人間請求侵權行為損害賠償事件，本院於民國111年7月
28日言詞辯論終結，判決如下：
    主  文
被告應給付原告新臺幣貳萬貳仟貳佰肆拾陸元，及自民國一百一
十一年三月十五日起至清償日止，按週年利率百分之五計算之利
息。
原告其餘之訴駁回。
訴訟費用新臺幣壹仟元，由被告負擔百分之六十八即新臺幣陸佰
捌拾元，餘由原告負擔。
本判決第一項得假執行。
    理由要領
一、本件原告國泰世紀產物保險股份有限公司主張被告甲○○於民
    國109年8月31日中午12時0分許，騎乘車牌號碼000-0000號
    重型機車，行經宜蘭縣宜蘭市東港路2段與黎明三路交岔路
    口時，因駕駛不慎而撞及原告所承保訴外人郭美麗所有由訴
    外人陳昊哲所駕駛之車牌號碼000-0000號自用小客貨車（下
    稱系爭車輛）而肇事，致系爭車輛車體受損，而生修復費用
    新臺幣（下同）32,400元（零件費用24,900元、塗裝費用4,
    600元及工資費用2,900元），原告給付上開賠償金額後，依
    保險法第53條第1項之規定取得代位求償權，爰依保險法第5
    3條第1項之規定及侵權行為損害賠償之法律關係，請求被告
    給付上揭修復費用等語。並聲明：被告應給付原告32,400元
    及自起訴狀繕本送達被告翌日起至清償日止，按週年利率百
    分之5計算之利息。查本件原告主張之事實，業據其提出行
    車執照、宜蘭縣政府警察局宜蘭分局警備隊道路交通事故當
    事人登記聯單、國泰產險任意車險賠案簽結內容表、車損照
    片、安捷汽車保養所估價單暨統一發票、濟暘企業社統一發
    票等件影本為證，且有宜蘭縣政府警察局宜蘭分局111年3月
    7日警蘭交字第1110005678號函暨所附道路交通事故現場圖
    、宜蘭縣政府警察局宜蘭分局警備隊道路交通事故當事人登
    記聯單、道路交通事故調查報告表㈠㈡、宜蘭縣政府警察局宜
    蘭分局警備隊道路交通事故當事人酒精測定紀錄表、宜蘭縣
    政府警察局宜蘭分局警備隊道路交通事故談話紀錄表、A1A2
    類交通事故攝影蒐證檢視表、宜蘭縣政府警察局宜蘭分局警
    備隊道路交通事故照片附卷可參，並有宜蘭縣政府警察局11
    1年3月11日警交字第1110012481號暨所附道路交通事故初步
    分析研判表在卷可稽，堪信原告主張之事實為真正。至被告
    辯稱：被告確實有過失，希望可以賠償5,000元，因為被告
    才開起步，時速很低，擦撞的點應該不會導致那麼嚴重的損
    害，原告提供的資料與事實不一樣，輪胎皮沒有擦撞到卻掉
    一大塊，前保桿及旁邊有2處的擦撞點，認為原告提供的資
    料不合，水箱為何會壞掉云云，惟被告就上開事實，未據舉
    證以實其說，自難憑採。
二、按因故意或過失，不法侵害他人之權利者，負損害賠償責任
    ；汽車、機車或其他非依軌道行駛之動力車輛，在使用中加
    損害於他人者，駕駛人應賠償因此所生之損害，民法第184
    條第1項前段、第191條之2前段分別定有明文。復按被保險
    人因保險人應負保險責任之損失發生，而對於第三人有損失
    賠償請求權者，保險人得於給付賠償金額後，代位行使被保
    險人對於第三人之請求權；但其所請求之數額，以不逾賠償
    金額為限，保險法第53條第1項亦有明文。末按負損害賠償
    責任者，除法律有規定或契約另有訂定外，應回復他方損害
    發生前之原狀；損害賠償，除法律另有規定或契約另有訂定
    外，應以填補債權人所受損害及所失利益為限，民法第213
    條第1項、第216條第1項分別亦有明文。查原告主張系爭車
    輛修理費用共32,400元（零件費用24,900元、塗裝費用4,60
    0元及工資費用2,900元），其中有關零件部分之修復，系爭
    車輛既以新零件更換被損害之舊零件，則在計算損害賠償額
    時，自應將零件折舊部分予以扣除，始屬必要修復費用。又
    參酌行政院所頒固定資產耐用年數表及固定資產折舊率表之
    規定，非運輸業用客車、貨車之耐用年數為5年，依定率遞
    減法每年折舊1,000分之369，且採用定率遞減法者，其最後
    1年之折舊額，加歷年折舊累計額，其總和不得超過該資產
    成本原額之10分之9。另依營利事業所得稅查核準則第95條
    第6款之規定，固定資產提列折舊採用定率遞減法者，以1年
    為計算單位，其使用期間未滿1年者，按實際使用之月數相
    當於全年之比例計算之，不滿1月者，以月計。查系爭車輛
    於108年7月出廠，迄系爭事故發生時即109年8月31日，已使
    用1年2月，則上開零件費用24,900元扣除折舊後之費用為14
    ,746元（詳如附表之計算式），加計工資費用2,900元及塗
    裝費用4,600元後，必要之修復費用應為22,246元（計算式
    ：14,746元＋2,900元＋4,600元＝22,246元）。從而，原告依
    保險法第53條第1項之規定及侵權行為之法律關係，請求被
    告給付如主文第1項所示，為有理由，應予准許。逾此範圍
    之請求，則屬無據，應予駁回。
中　　華　　民　　國　　111 　年　　8 　　月　　11　　日
                  宜蘭簡易庭  法  官  張淑華
以上正本係照原本作成。
如不服本判決，應於送達後20日內，向本院提出上訴狀並表明上
訴理由，如於本判決宣示後送達前提起上訴者，應於判決送達後
20日內補提上訴理由書（須附繕本）。如委任律師提起上訴者，
應一併繳納上訴審裁判費。
中　　華　　民　　國　　111 　年　　8 　　月　　11　　日
                              書記官  謝佩欣
附表：
折舊時間           金額
第1年折舊值        24,900×0.369=9,188
第1年折舊後價值    24,900-9,188=15,712
第2年折舊值        15,712×0.369×(2/12)=966
第2年折舊後價值    15,712-966=14,746
附錄：
一、民事訴訟法第436條之18第1項：
    判決書得僅記載主文，就當事人有爭執事項，於必要時得加
    記理由要領。
二、民事訴訟法第436條之24第2項：
    對於小額程序之第一審裁判上訴或抗告，非以其違背法令為
    理由，不得為之。
三、民事訴訟法第436條之25：
    上訴狀內應記載上訴理由，表明下列各款事項：
    （一）原判決所違背之法令及其具體內容。
    （二）依訴訟資料可認為原判決有違背法令之具體事實。
四、民事訴訟法第471條第1項（依同法第436條之32第2項規定於
    小額事件之上訴程序準用之）：
    上訴狀內未表明上訴理由者，上訴人應於提起上訴後20日內
    ，提出理由書於原第二審法院；未提出者，毋庸命其補正，
    由原第二審法院以裁定駁回之。